【裁判字號】    98,訴,132
【裁判日期】    980630
【裁判案由】    清償借款
【裁判全文】
臺灣苗栗地方法院民事判決               98年度訴字第132號
原      告  彰化商業銀行股份有限公司
法定代理人  丙○○
訴訟代理人  丁○○
被      告  甲○○
                      巷12號.
            乙○○○
上列當事人間請求清償借款事件，本院於民國98年6 月18日言詞
辯論終結，判決如下：
    主  文
被告應連帶給付原告新臺幣壹佰玖拾伍萬伍仟陸佰捌拾貳元，及
自民國九十七年九月九日起至清償日止，按年利率百分之三點三
八計算之利息，暨自民國九十七年十月十日起至清償日止，逾期
在六個月以內者，按上開利率百分之十，超過六個月以上者，按
上開利率百分之二十計算之違約金。
訴訟費用由被告連帶負擔。
    事  實
一、原告起訴主張：被告甲○○於民國94年3 月9 日邀同被告乙
    ○○○為連帶保證人，向原告借款新臺幣（下同）200 萬元
    ，約定借款期間自94年3 月9 日起至114 年3 月9 日止，借
    款人應依年金法按月繳納本息，借款利率依原告基本放款指
    數利率加碼計算，並機動調整之，如未依約繳納本息時，全
    部債務視為到期，應將所欠借款一次全部清償，除按上開利
    率計息外，並加計逾期在6 個月以內者，按上開利率10％，
    超過6 個月以上者，按上開利率20％計算之違約金。詎被告
    等自97年9 月9 日起即未依約繳納本息，尚欠本金1,955,68
    2 元及利息未清償。為此，爰依消費借貸及連帶保證之法律
    關係，請求被告連帶給付1,955,682 元之借款餘額及利息、
    違約金。並聲明：如主文第1 項所示。
二、被告甲○○稱：我願意償還這筆借款，對於原告請求之金額
    不爭執，但要等土地出售或合建，才有能力清償等語。
三、被告乙○○○抗辯：其確實有簽立借據擔任連帶保證人，但
    被告甲○○名下有土地，不願代為清償等語。並聲明：原告
    之訴駁回。
    理  由
一、原告主張被告甲○○於94年3 月9 日邀被告乙○○○為連帶
    保證人，向原告借得200 萬元，借款期間自94年3 月9 日起
    至114 年3 月9 日止，惟被告等自97年9 月9 日起即未依約
    繳納本息，尚欠本金1,955,682 元及利息、違約金未清償等
    情，業據其提出彰化商業銀行借據、增補借據等件為證（卷
    第37至42頁），且為被告等所不爭執，自堪信為真實。
二、按稱消費借貸者，謂當事人一方移轉金錢或其他代替物之所
    有權於他方，而約定他方以種類、品質、數量相同之物返還
    之契約；又稱保證者，謂當事人約定，一方於他方之債務人
    不履行債務時，由其代負履行責任之契約；民法第474 條第
    1 項及第739 條分別定有明文。又保證債務之所謂連帶，係
    指保證人與主債務人負同一債務，對於債權人各負全部給付
    之責任者而言，此就民法第272 條第1 項規定連帶債務之文
    義參照觀之甚明（最高法院45年台上字第1426號判例意旨參
    照）。而連帶債務之債權人，依同法第273 條第1 項規定，
    得對債務人中之一人或數人或其全體，同時或先後請求全部
    或一部之給付。經查，被告乙○○○固不否認其為系爭借據
    之連帶保證人，僅辯稱被告甲○○名下有不動產可供清償，
    其不願代為償還云云；然連帶保證人就其所擔保之債務，與
    主債務人負同一清償責任，並不因主債務人是否有資力償還
    而不同，故被告乙○○○上開抗辯，顯無理由。從而，原告
    本於消費借貸及連帶保證之法律關係，請求被告等連帶給付
    如主文第1 項所示之金額，為有理由，應予准許。
三、據上論結，原告之訴為有理由，依民事訴訟法第85條第2項
    ，判決如主文。
中    華    民    國    98    年    6     月    30    日
                  民事庭法  官  黃怡玲
以上正本係照原本作成。
如對本判決不服，須於判決送達後20日內向本院提出上訴狀（須
附繕本）。
                        書記官  孫銘宏
中    華    民    國    98    年    6     月    30    日


司法院資訊處製作；財團法人民間司法改革基金會備份。
